臺灣高等法院刑事裁定
111年度聲字第2520號
聲  請  人  臺灣高等檢察署檢察官
受  刑  人  朱建星



上列聲請人因受刑人數罪併罰有二裁判以上，聲請定其應執行之
刑（聲請案號：臺灣高等檢察署111年度執聲字第1229號），本
院裁定如下：
    主  文
朱建星因犯如附表所示各罪所處之刑，應執行有期徒刑陸年。
    理  由
一、聲請意旨略以：受刑人朱建星（下稱受刑人）因詐欺等數罪
    ，先後經判決確定如附表，應依刑法第53條、第50條第1項
    、第51條第5款等規定，定其應執行之刑，爰依刑事訴訟法
    第477條第1項聲請裁定等語。
二、按數罪併罰有二裁判以上者，應依刑法第51條之規定定其應
    執行之刑；宣告多數有期徒刑者，於各刑中之最長期以上，
    各刑合併之刑期以下，定其刑期，刑法第53條、第51條第5
    款定有明文。此雖屬法律上之自由裁量事項，然仍有其外部
    性界限及內部性界限，並非概無拘束。依據法律之具體規定
    ，法院應在其範圍選擇為適當之裁判者，為外部性界限；而
    法院為裁判時，應考量法律之目的，及法律秩序之理念所在
    者，為內部性界限。法院為裁判時，二者均不得有所踰越，
    亦即在數罪併罰，有二裁判以上定其應執行之刑時，仍應受
    前揭外部性界限及內部性界限之拘束（最高法院94年度台非
    字第233號判決意旨參照）。
三、經查，受刑人因詐欺等數罪，先後經臺灣士林地方法院、臺
    灣臺北地方法院及本院判處如附表所示之刑，均經確定在案
    ，且本院為犯罪事實最後判決法院，有如附表各編號所示之
    判決書及本院被告前案紀錄表在卷可考。茲檢察官聲請定其
    應執行刑，本院審核認為正當，爰審酌本件內部性及外部性
    界限，衡以受刑人所犯如附表所示各次加重詐欺罪，均係於
    民國109年9月4日至同年月13日間，隸屬在同一詐欺集團下
    持續所為，各次犯行之時間密接、手法近似，具高度重複性
    ，且皆為侵害財產法益之犯罪，於併合處罰時，整體評價其
    應受非難重複之程度顯然較高，刑罰效果允宜遞減，俾符合
    以比例原則、平等原則及責罰相當原則，並適用「限制加重
    原則」之量刑原理，貫徹刑法量刑公平正義之理念，以整體
    評價其應受非難及矯治之程度，暨受刑人就本件定刑表示「
    無意見」等情（本院卷第91頁），裁定其應執行之刑如主文
    所示。
四、據上論斷，應依刑事訴訟法第477條第1項，刑法第53條、第
    50條第1項、第51條第5款，裁定如主文。
中　　華　　民　　國　　111 　年　　8 　　月　　15　　日
                  刑事第二十一庭審判長法　官  林怡秀
                                      法　官  胡宜如
                                      法　官  劉元斐
以上正本證明與原本無異。
如不服本裁定，應於收受送達後五日內向本院提出抗告狀。
                                      書記官  陳靜雅
中　　華　　民　　國　　111 　年　　8 　　月　　15　　日
附表
編　　　　　號  1 2 3 罪　　　　　名  加重詐欺 加重詐欺 加重詐欺 宣　　告　　刑  有期徒刑1年1月（3次） 有期徒刑1年4月（1次） 有期徒刑1年1月（8次） 有期徒刑1年2月（4次） 有期徒刑1年2月（17次） 有期徒刑1年4月（9次） 有期徒刑1年6月（2次） 有期徒刑1年8月（1次） 犯　罪　日　期  109.9.5、109.9.6 109.9.5、109.9.12 109.9.4、109.9.11、 109.9.10、109.9.13 偵查(自訴)機關 年　度　案　號  臺灣士林地方檢察署109年度偵字第16134、18632、19331號 臺灣士林地方檢察署110年度偵字第922、3919、7243號 臺灣臺北地方檢察署109年度偵字第29172、30500、31415、31536號、110年度偵字第265、224號 最　後 事實審 法　院 臺灣士林地方法院 臺灣士林地方法院 臺灣臺北地方法院  案　號 110年度審金訴字第3號 110年度審金訴字第363號 110年度審訴字第183、524號  判決日期 110年3月22日 110年8月17日 110年11月16日 確　定 判　決 法　院 臺灣士林地方法院 臺灣士林地方法院 臺灣臺北地方法院  案　號 110年度審金訴字第3號 110年度審金訴字第363號 110年度審訴字第183、524號  確定日期 110年5月5日 110年9月27日 110年12月21日 是否得易科罰金  否 否 否 備註  ⑴臺灣士林地方檢察署110年度執字第2659號 ⑵經上開判決定應執行有期徒刑2年確定 ⑴臺灣士林地方檢察署110年度執字第3927號 ⑵經上開判決定應執行有期徒刑2年6月確定 ⑴臺灣臺北地方檢察署111年度執字第439號 ⑵經上開判決定應執行有期徒刑2年8月確定   編號1至5經臺北地院以111年度聲字第1009號裁定應執行有期徒刑5年1月   


編　　　　　號  4 5 6 罪　　　　　名  加重詐欺 加重詐欺 加重詐欺 宣　　告　　刑  有期徒刑1年（2次） 有期徒刑1年1月（2次） 有期徒刑1年2月（5次） 有期徒刑1年4月（1次） 有期徒刑1年（1次） 有期徒刑1年1月（1次） 有期徒刑1年2月（1次） 有期徒刑1年4月 犯　罪　日　期  109.9.8 109.9.7、109.9.10 109.9.10 偵查(自訴)機關 年　度　案　號  臺灣士林地方檢察署110年度偵字第10849號 臺灣臺北地方檢察署110年度偵字第35153號 臺灣臺北地方檢察署109年度偵字第29172、30500、31415、31536號、110年度偵字第265、224號 最　後 事實審 法　院 臺灣士林地方法院 臺灣臺北地方法院 臺灣高等法院  案　號 110年度審金訴字第644號 111年度審訴字第15號 111年度上訴字第622號  判決日期 110年12月30日 111年4月21日 111年5月17日 確　定 判　決 法　院 臺灣士林地方法院 臺灣臺北地方法院 臺灣高等法院  案　號 110年度審金訴字第644號 111年度審訴字第15號 111年度上訴字第622號  確定日期 111年2月7日 111年5月24日 111年6月21日 是否得易科罰金  否 否 否 備註  ⑴臺灣士林地方檢察署111年度執字第1265號 ⑵經上開判決定應執行有期徒刑2年6月確定 ⑴臺灣臺北地方檢察署111年度執字第2758號 ⑵經上開判決定應執行有期徒刑1年5月確定 臺灣臺北地方檢察署111年度執字第3208號    編號1至5經臺北地院以111年度聲字第1009號裁定應執行有期徒刑5年1月